【裁判字號】    99,易,186
【裁判日期】    990902
【裁判案由】    竊盜
【裁判全文】
臺灣宜蘭地方法院刑事判決               99年度易字第186號
公  訴  人  臺灣宜蘭地方法院檢察署檢察官
被      告  未○○
上列被告因竊盜案件，經檢察官提起公訴（99年度偵字第275、5
65、730、786、931、964、1065、1424號），本院判決如下：
    主  文
未○○犯附表編號1至9所示之九罪，俱為累犯，各處如附表編號
1至9「宣告刑」欄所示之刑。應執行有期徒刑貳年陸月，未扣案
之螺絲起子貳把，均沒收之。
其餘被訴於民國九十八年十二月二十四日竊取被害人辛○○財物
之部分，公訴不受理。
    事  實
一、未○○前因肅清煙毒條例等案件，經本院以83年度訴字第32
    7號判決判處有期徒刑三年六月、七月；因詐欺案件，經臺
    灣高法院以85年度上易字第4162號判決判處有期徒刑五年，
    並經臺灣高等法院以87年度聲字第392號裁定上開三罪應執
    行有期徒刑八年八月確定。復因竊盜等案件，經本院以89年
    度易字第453號判決判處有期徒刑一年、三月；因槍砲彈藥
    刀械管制條例案件，經最高法院以93年度台非字第226號判
    決判處有期徒刑二月，並經本院以93年度聲字第769號裁定
    上開三罪應執行有期徒刑一年四月確定。經接續執行上開二
    應執行之刑後，甫於民國95年3月14日假釋縮刑期滿執行完
    畢。詎未○○猷不知悔改，復基於意圖為自己不法所有之竊
    盜犯意，先後於附表編號1至9所示之時間、地點，以附表編
    號1至9所示之方法，竊取乙○○（登記車主天芃食品行）、
    庚○○、卯○○（登記車主立成機車行）、龐志文、己○○
    之父親、酉○○、申○○（登記車主陞銘塑膠企業有限公司
    ）、戌○○（登記車主儷昌電料有限公司）、子○○所管領
    如附表編號1至9「竊得物品」欄所示之財物得手。嗣為警方
    循線查知上情（查獲經過詳如附表編號1至9「查獲經過」欄
    所載）。
二、案經卯○○、子○○訴由宜蘭縣政府警察局礁溪分局、宜蘭
    分局報請臺灣宜蘭地方法院檢察署檢察官偵查起訴。
    理  由
壹、證據能力部分：
    按被告以外之人於審判外之言詞或書面陳述，除法律有規定
    者外，不得作為證據。又被告以外之人於審判外之陳述，雖
    不符前四條之規定，而經當事人於審判程序同意作為證據，
    法院審酌該言詞陳述或書面陳述作成時之情況，認為適當者
    ，亦得為證據。當事人、代理人或辯護人於法院調查證據時
    ，知有第159條第1項不得為證據之情形，而未於言詞辯論終
    結前聲明異議者，視為有前項之同意，刑事訴訟法第159條
    第1項、第159條之5第1項、第2項分別定有明文。本件情形
    ，證人乙○○、庚○○、卯○○、丑○○、己○○、酉○○
    、申○○、戌○○、子○○、寅○○於警詢之陳述，雖均係
    被告以外之人於審判外之陳述，但檢察官及被告就上開警詢
    之陳述，均已同意採為本案證據，且本院審酌該等證據資料
    作成時之狀況，均無不宜作為證據情事，依刑事訴訟法第15
    9條之5第1項規定，自均有證據能力。另被告、檢察官於本
    院審理時對於下列所述之其他證據資料，均不爭執其證據能
    力，本院審酌該等證據資料作成時之狀況，亦無不宜作為證
    據情事，依刑事訴訟法第159條之5第2項規定，自均得作為
    證據。
貳、認定犯罪事實所憑之依據：
一、附表編號1、2、3、4、9部分：
    上揭附表編號1、2、3、4、9所列之犯罪事實，已據被告未
    ○○於本院審理時坦承不諱（見本院卷第74至75、77、186
    、206至208、210至211頁），核與證人即被害人乙○○於警
    詢時證述「IA-1345號自用小貨車車上財物及油箱內汽油遭
    竊」之情節（見宜蘭縣政府警察局礁溪分局警礁偵字第0994
    100850號卷第6頁）、證人即被害人庚○○於警詢時證述「H
    O-5939號自用小客車遭竊」之情節（見宜蘭縣政府警察局宜
    蘭分局警蘭偵字第0992100430號卷第1至2頁）、證人即被害
    人卯○○於警詢及檢察官偵訊時證述「DM-3653號自用小貨
    車於98年12月22日晚間10時至同年月23日上午6時之間某時
    遭竊」之情節（見宜蘭縣政府警察局宜蘭分局警蘭偵字第09
    82104774號卷第1至2頁，宜蘭地檢署99年度偵字第275號卷
    第38頁）、證人寅○○於警詢及本院審理時證述「98年12月
    24日下午，伊搭乘未○○所駕駛之DM-3653號自用小貨車時
    ，遇到警方，未○○稱其所駕車輛為賊車後即加速逃逸，最
    終仍為警方攔下。」之情節（見宜蘭縣政府警察局宜蘭分局
    警蘭偵字第0982104774號卷第6至7頁，本院卷第115至118頁
    ）、證人簡錦樑於檢察官偵訊時證述「98年12月24日中午，
    伊與寅○○一起遇見未○○駕駛一部白色發財車。」之情節
    （見宜蘭地檢署99年度偵字第275號卷第38至39頁）、證人
    丑○○於警詢及檢察官偵訊時證述「其子龐志文所有之REN-
    889號機車遭竊」之情節（見宜蘭縣政府警察局礁溪分局警
    礁偵字第0994100661號卷第3頁，宜蘭地檢署99年度偵字第7
    86號卷第10至11頁）、證人即被害人子○○於警詢及本院審
    理時證述「竊賊破壞伊位於宜蘭縣壯圍鄉○○路○段200巷5
    號住處之木門上喇叭鎖後，侵入屋內竊取財物。」之情節（
    見宜蘭縣政府警察局礁溪分局警礁偵字第0994100742號卷第
    1至3、6至7頁，本院卷第179至182頁）、證人即員警壬○○
    及丁○○所證述「HO-5939號自用小客車竊案查獲經過」之
    情節（見本院卷第129至131頁）、證人即員警辰○○所證述
    「IA-1345號自用小貨車竊案查獲經過」之情節（見本院卷
    第185頁）、證人即員警丙○○及戊○○所證述「REN-889號
    機車竊案查獲經過」之情節（見本院卷第119至128頁），均
    相符合。又被告用以於附表編號2所載之時、地竊取HO-5939
    號自用小客車之螺絲起子1把，雖未據扣案，然該把螺絲起
    子長約10幾公分，屬鐵製品，質地堅硬之事實，業據被告供
    明在卷（見本院卷第74頁）；被告用以於附表編號3所載之
    時、地竊取DM-3653號自用小貨車之另一把螺絲起子，亦未
    據扣案，然該把螺絲起子長約10幾公分，屬鐵製品，質地堅
    硬之事實，亦據被告供明在卷（見本院卷第208頁）；被告
    用以於附表編號4所載之時、地竊取REN-889號機車之水果刀
    1把，全長約17.5公分，刀刃長約6.5公分，刀鋒尖銳之事實
    ，業據本院勘驗查明屬實，製有勘驗筆錄在卷可稽（見本院
    卷第203頁），則如持上開質地堅硬之螺絲起子、尖銳之水
    果刀用以施暴、脅迫、抵抗而毆擊人體，依一般社會觀念，
    顯足以傷害人之身體、生命，自均屬具有危險性之兇器無訛
    。此外，復有IA-1345號自用小貨車竊案現場指認相片8張、
    IA-1345號自用小貨車車籍查詢資料1件、HO-5939號自用小
    客車車輛尋獲電腦輸入單1件、HO-5939號自用小客車竊案現
    場指認相片2張、DM-3653號自用小貨車贓物認領保管單1件
    、DM-3653號自用小貨車車輛協尋電腦輸入單及車輛尋獲電
    腦輸入單各1件、DM-3653號自用小貨車相片2張、REN-889號
    機車相片3張、行動電視等物之贓物認領保管單1件、行動電
    視等物之相片2張在卷可稽及水果刀1把扣案可資佐證。依此
    ，足徵被告前揭自白確與事實相符，本件關於附表編號1、2
    、3、4、9所載犯罪事實之事證均已臻明確，被告所為如附
    表編號1、2、3、4、9所列之犯行均堪予認定，均應依法論
    科。
二、附表編號5部分：
    訊據被告矢口否認有附表編號5所列之竊盜犯行，並辯稱「9
    9年1月6日晚間，是有人叫我去礁溪鄉○路○路14號，但我
    去到那裡，並沒有看到人，我走到馬路上面，警察就來了，
    我根本沒有進入車路頭路14號之倉庫內，我並沒有偷拿手推
    車，我行動不便，沒有辦法偷手推車，當初我將機車停放於
    車路頭路14號前時，手推車就在機車停放位置旁。」云云，
    惟查：
（一）證人己○○已於警詢及檢察官偵訊時證述「99年1月6日晚
      間9時許，伊與父親返回礁溪鄉○路○路14號舊屋，於離
      去之時，伊與父親已將屋旁倉庫鐵門上鎖。嗣伊與父親於
      10分鐘後，即同日晚間10時許，再度返回上開舊屋時，於
      舊屋前發現停放一部REN-889號機車及手推車，且倉庫大
      門已經被打開，伊立即報警，警方抵達後，於附近查獲未
      ○○，警方將未○○帶回警局。該手推車係伊父親所有，
      原放置於舊屋旁倉庫內。」等情綦詳（見宜蘭縣政府警察
      局礁溪分局警礁偵字第0994100661號卷第4至5頁，宜蘭地
      檢署99年度偵字第786號卷第11至12頁），依此，堪認本
      件手推車係在99年1月6日晚間9時許，證人己○○與伊父
      親將礁溪鄉○路○路14號舊屋旁倉庫鐵門上鎖後離去，至
      10分鐘後，即同日晚間10時許，證人己○○與伊父親再度
      返回上開舊屋之間，遭人從倉庫內竊取後移至屋前，放置
      於REN-889號機車旁等情為真實。
（二）而參諸上開證人己○○之證詞，佐以證人即承辦員警丙○○於本院審理時所證述「99年1月6日晚上，礁溪鄉○路○
      路14號屋主報案說該處有小偷，當時我與戊○○距離該處
      約5分鐘車程，我們接獲通知後立即趕過去，到場後就在
      礁溪鄉○路○路14號外面看到有毒品竊盜前科的未○○，
      此外現場並無發現其他人，我們直覺認為未○○可能與屋
      主所報的失竊案件有關連，就上前盤查未○○。因為在99
      年1月5日所內同仁發現未○○騎一部已報失竊的機車，所
      以99年1月6日到報案現場看到未○○時，我們就在附近搜
      尋是否有那部贓車，果然在礁溪鄉○路○路14號前鐵皮屋
      簷下發現那部贓車REN-889號機車，REN-889號機車旁邊還
      立著1台手推車，而車路頭路14號倉庫大門也被打開。當
      天在現場時，報案人一開始還沒有指認手推車是他們的，
      被告也沒有承認他偷了手推車，我們就先將它當作犯案工
      具帶回派出所，後來報案人清點後發現手推車失竊，才到
      派出所指認該手推車。」之情節（見本院卷第119至124頁
      ）、證人即承辦員警戊○○於本院審理時所證述「99年1
      月6日晚上，是接獲礁溪鄉○路○路14號屋主報案後，才
      與丙○○一起趕到現場，到場時發現礁溪鄉○路○路14號
      倉庫的門被打開，在場的屋主告訴我們，當晚他離開之前
      ，門是關上的。我們到場時除了屋主及未○○外，並沒有
      發現其他人在附近徘迴逗留。我們在礁溪鄉○路○路14號
      前發現1部贓車REN-889號機車，機車旁邊還立著1台手推
      車。」之情節（見本院卷第124至128頁），亦堪認定當證
      人己○○與伊父親於99年1月6日晚間10時許返回礁溪鄉○
      路○路14號舊屋時，發現本件手推車已遭人從倉庫內竊取
      並移至於屋前，放置於REN-889號機車旁後，證人己○○
      立即報警，警方據報於5分鐘後趕到現場時，現場除了報
      案人外，只有騎駛該贓車REN-889號機車之被告一人，並
      無其他人在場。
（三）至於被告雖以前揭情詞否認係伊進入礁溪鄉○路○路14號
      旁倉庫內竊取該手推車，然被告就其「為何於深夜騎所竊
      得之REN-889號機車至礁溪鄉○路○路14號前」乙事，於
      警詢時係稱「因腳痛在該處休息」云云（見宜蘭縣政府警
      察局礁溪分局警礁偵字第0994100661號卷第1頁背面），
      於本院審理時則改稱「當日是有人叫我去礁溪鄉○路○路
      14號，但我去到那裡，並沒有看到人。」云云（見本院卷
      第209頁），其前後所述情節迥異，難以採信。其次，被
      告罹有疑似惡性之甲狀腺濾泡細胞瘤、右骨盆及右股骨有
      疑似腫瘤轉移之蝕骨性病灶等病症之事實，固據其提出國
      立臺灣大學附設醫院診斷證明書1件為證（見本院卷第143
      頁），然由被告尚得任意行動竊取他人所有之REN-889號
      機車，且騎機車至案發現場後，在附近逗留行走等事實，
      顯見被告並未因上開疾病而喪失行走之能力。且依卷附手
      推車相片觀之（見本院卷第57至60頁），可知該手推車功
      能、配件正常，應有相當之市場交易價格，確屬有經濟價
      值之物，又該手推車附有輪子，確可輕易推動及綁於機車
      後座拖行，故就被告而言，其確有竊取該手推車之能力無
      訛，是以被告所辯「我行動不便，沒有辦法偷手推車。」
      云云，顯屬無稽，毫不足採。從而，被告所持之辯解，均
      不足採信。
（四）實則，由「本案之手推車係於99年1月6日晚間，證人己○○與伊父親離開礁溪鄉○路○路14號舊屋旁倉庫約10分鐘
      內，即於同日晚間10時許，遭人從倉庫內竊取後移至屋前
      ，放置於被告騎至現場之贓車REN-889號機車旁」、「被
      告於深夜騎駛所竊得之REN-889號機車前往他人所有之礁
      溪鄉○路○路14號舊屋旁倉庫前」、「本案之手推車從遭
      竊移至被告所騎之REN-889號機車旁，到警方據報抵達現
      場時，僅有短短之15分鐘左右，案發現場附近僅有被告一
      人逗留。」等情，自堪認定本件手推車應係被告進入礁溪
      鄉○路○路14號舊屋旁倉庫內竊得後，將之移至於所騎之
      機車旁，惟於未及離開現場之際，突遇證人己○○返回現
      場並報警，被告不得已只能先離開礁溪鄉○路○路14號屋
      前，而到附近路旁逗留，惟仍為據報趕到現場之警方查獲
      ，否則被告為何深夜騎贓車到素不相識之人之房屋倉庫前
      ，且在此同一時間，為何原放置於倉庫內之手推車，會遭
      人移至被告所騎之贓車旁？是被告辯稱「我沒有偷手推車
      」云云，要屬飾卸之詞，諉無足取。
（五）此外，復有手推車贓物認領管單1件、手推車竊案現場相
      片14張、手推車竊案現場簡圖1件、手推車相片6張在卷可
      稽。
（六）綜上所述，附表編號5所列犯罪事實之事證已臻明確，被
      告空言否認此部分犯行，諉無足取，其所為附表編號5所
      列之竊盜犯行洵堪認定，應依法論科。
三、附表編號6部分：
    訊據被告雖坦認有於附表編號6所載之時、地竊取SDP-568號
    機車之事實（見本院卷第185至186、209頁），惟矢口否認
    有攜帶兇器竊盜之犯行，辯稱「我是用自己之機車鑰匙啟動
    SDP-568號機車而竊取之，並不是用剪刀啟動該機車行竊」
    云云，惟查：被告於附表編號6所載之時、地，係持該機車
    上所放置之剪刀一把，啟動SDP-568號機車後，竊取駛離現
    場之事實，已據被告於警詢時供承明確（見宜蘭縣政府警察
    局礁溪分局警礁偵字第0994100850號卷第1至2頁），核與證
    人即被害人酉○○於警詢時證述「SDP-568號機車於99年1月
    24日晚間6時30分許，在宜蘭縣宜蘭市○○路152號國立陽明
    大學附設醫院停車場失竊。」之情節（見宜蘭縣政府警察局
    礁溪分局警礁偵字第0994100850號卷第4至5頁）、證人即承
    辦員警辰○○於本院審理時所證述「本案係被告因另案於99
    年1月27日被逮捕移送至偵查隊時，被告主動供出的，被告
    說在被抓之前二、三天，偷了一台機車，現在機車放在壯圍
    鄉○○路那邊，我們就請被告帶我們去美功路現場，果然發
    現一台車號SDP-568號機車，我們電話聯繫車主，車主說他
    的機車是幾天前在宜蘭醫院的停車場遭竊，我們才請車主製
    作筆錄。99年1月27日被告接受詢問時，筆錄上所記載之內
    容都是被告自己說的，在被告陳述之前，警方根本不知道該
    機車已經失竊，並不是警方叫被告承認竊取該機車，我們沒
    有不當取供。警礁偵字第0994100850號卷第8、9頁照片是被
    告帶我們到機車放置現場時拍攝的，相片裡的剪刀是放在駕
    駛座置物箱內，當時被告說他就是用這把剪刀來啟動機車的
    。」之情節（見本院卷第183至185頁），均相符合。而參諸
    前揭被告警詢之自白、證人辰○○之證言，若非被告確實係
    持剪刀啟動SDP-568號機車而竊取之，被告豈有於向員警自
    首竊取SDP-568號機車時，贅言對己不利之「伊係持機車上
    之剪刀啟動機車」等語之理，是被告前揭警詢中之自白，應
    堪採信為真實。此外，復有失車唯讀案件基本資料1件、SDP
    -568號機車取贓現場相片6張在卷可稽。是以被告持屬於鐵
    製品、質地堅硬，如用以施暴、脅迫、抵抗而毆擊人體，依
    一般社會觀念，顯足以傷害人之身體、生命，屬於具有危險
    性之兇器剪刀1把竊取SDP-568號機車之事實，已堪以認定。
    被告事後翻異前詞所為之前揭辯解，無非係事後避重就輕之
    詞，並不足採信。綜上所述，附表編號6所載犯罪事實之事
    證已臻明確，被告所為附表編號6所列之攜帶兇器竊盜犯行
    洵堪認定，應依法論科。
四、附表編號7部分：
    訊據被告矢口否認有附表編號7所列之竊盜犯行，並辯稱「9
    9年1月27日當天，我到法院開完庭，正好遇到真實姓名年籍
    不詳之『阿強』駕駛U5-7389號自用小客車經過，他就順便
    載我回到員山。這部車子真的不是我偷的，因為被害人所說
    的失竊時間，我正在法院開庭，我怎麼可能去偷那部車子。
    況且當初我是要拿衣服才打開車門、屁股坐在駕駛座椅子上
    、兩隻腳在地面，我並不是整個身體移到車子裡面，更沒有
    進入車內發動車子，車鑰匙也是在車上鑰匙孔內，並不是在
    我身上。」云云，惟查：
（一）被告於99年1月27日下午2時50分許接受警方詢問時，業已
      坦認「U5-7389號自用小客車係伊於99年1月27日上午，在
      宜蘭縣壯圍鄉功勞村附近竊取的，伊係見該車鑰匙未拔、
      車門未鎖，即進入車內啟動駛離現場。」之事實（見宜蘭
      縣政府警察局礁溪分局警礁偵字第0994100404號卷第1至3
      頁），核與證人即被害人申○○於警詢及檢察官偵訊時證
      述「U5-7389號自用小客車係登記於陞銘塑膠企業有限公
      司名下，平日係伊所使用。99年1月27日上午8時許，伊看
      見U5-7389號自用小客車還停放於宜蘭縣壯圍鄉○○路○段
      65號車庫內，惟於當日中午12時10分許，伊要用車時，方
      發現原停放於上址車庫內之U5-7389號自用小客車已經失
      竊，依隨即於當日中午12時20分許報警，約1個小後警方
      通知已經尋獲車子，伊清點發現車內零錢新臺幣100餘元
      及伊之大貨車駕駛執照1張已經不見了。竊賊係利用伊之
      車鑰匙未拔、車門未鎖之機會行竊。」之情節（見宜蘭縣
      政府警察局礁溪分局警礁偵字第0994100404號卷第7至9頁
      ，宜蘭地檢署99年度偵字第565號卷第17至18頁）、證人
      即承辦員警癸○○於檢察官偵訊及本院審理時證述「99年
      1月27日上午，被害人報案稱車號U5-7389號自用小客車失
      竊，被害人稱該車有裝衛星定位系統，我就與衛星定位公
      司聯絡，從衛星定位系統查得該車輛目前位置在員山鄉○○路○段附近，我與同事立刻前往該處尋找，最後在員山
      鄉○○路○段135號前，發現此部失竊車輛，當時並沒有
      人在車上，我們就在車子附近埋伏，過了不久，發現未○○從員山鄉○○路○段135號對面檳榔攤拿著拐仗走過來
      ，未○○走近這部失竊車輛旁邊打開駕駛座車門，坐在駕
      駛座上面把門關起來，並發動引擎，我們立刻駕車將該部
      贓車擋住，表明身分並喝令未○○下車，剛開始未○○不
      願下車，我們便持槍指著未○○喝令他下車，未○○才開
      門下車，當時在車上或車輛附近均沒有看到有其他的人與
      未○○在一起。在現場時，我們問未○○，車子是不是他
      偷的，未○○一開始說是阿強偷的，我們問阿強的真實姓
      名年籍，未○○都說不知道，後來我們再問未○○，車子
      為何是你在開？鑰匙也在你身上？之後未○○才承認車子
      是他偷的。」之情節（見宜蘭地檢署99年度偵字第565號
      卷第18頁，本院卷第150至152頁）、證人承辦員警林磊於
      檢察官偵訊時證述「本案於接獲被害人申○○報案車子被
      偷後，因車子有裝設GPS，就向衛星定位公司查詢車子位
      置，發現車子在枕山附近，我與癸○○立刻前往該處尋找
      ，最後發現此部失竊車輛，我們在車子附近埋伏，過了10
      分鐘，就看見未○○從失竊車輛停放位置對面檳榔攤走到
      失竊車輛駕駛座旁，以鑰匙打開車門進入車內駕駛座，我
      們立刻駕車將該部贓車擋住，並逮捕未○○。」之情節（
      見宜蘭地檢署99年度偵字第565號卷第19頁），均相符合
      。
（二）至於被告事後雖翻供否認犯行，並以前揭情詞置辯，惟查
      ：本院99年度易字第11號案件於99年1月27日上午10時30
      分至11時28分之間，在本院第一法庭開庭時，屬於該案被
      告之未○○確有到庭應訊之事實，有臺灣宜蘭地方法院檢
      察署公務電話紀錄（見宜蘭地檢署99年度偵字第565號卷
      第10頁）及本院99年度易字第11號案件影卷在卷可稽。又
      本件U5-7389號自用小客車失竊地點宜蘭縣壯圍鄉○○路○
      段65號，距離本院所在之宜蘭縣宜蘭市縣○○路1號並非
      甚遠，一般行車時間在30分鐘以內之事實，乃本院職務上
      所知之事實（另可參見證人申○○於檢察官偵訊時之證述
      ，見宜蘭地檢署99年度偵字第565號卷第18頁）。是以被
      告於99年1月27日上午8時至12時10分之間，除了當日上午
      10時30分至11時28分因本院99年度易字第11號案件至本院
      開庭外，其顯有充裕之時間可在前揭竊案現場行竊。其次
      ，被告於檢察官偵查中係指稱「99年1月27日下午1時許，
      伊在員山鄉路邊遇見黃志強駕駛U5-7389號自用小客車，
      伊遂搭乘上開車輛。」云云（見宜蘭地檢署99年度偵字第
      565號卷第5至6頁），然於本院準備程序時改稱「是某一
      真實姓名年籍不詳之友人駕駛U5-7389號自用小客車載我
      回員山的」云云（見本院卷第77頁），於本院審理時又改
      稱「是真實姓名年籍不詳之『阿強』駕駛U5-7389號自用
      小客車載我回員山的」云云（見本院卷第210頁），其前
      後所述使用U5-7389號自用小客車之人完全不同，況且證
      人黃志強於99年3月24日接受檢察官偵訊時，亦證稱「這
      輩子未曾交付任何車輛給未○○使用」等情在卷（見宜蘭
      地檢署99年度偵字第275號卷第79頁），依此，益徵其所
      辯不足採信。再者，被告既有於U5-7389號自用小客車失
      竊後不久即占有使用該車之行為，復又無法合理交代該車
      之來源，且為警查獲後，復已供承該車係伊所竊取，顯見
      被告翻供否認犯行之辯解，僅是冀圖卸責之語，並不足採
      信。
（三）此外，復有U5-7389號自用小客車贓物認領管單1件、U5-7
      389號自用小客車查獲現場相片2張、U5-7389號自用小客
      車行車執照1件在卷可稽。
（四）綜上所述，堪認被告於警詢時之自白確與事實相符，附表
      編號7所載犯罪事實之事證已臻明確，被告所為附表編號7
      所列之竊盜犯行洵堪認定，應依法論科。
五、附表編號8部分：
    訊據被告矢口否認有附表編號8所列之竊盜犯行，並辯稱「
    GP-5291號自用小客貨車是巳○○開到壯圍鄉○○路10號停
    放的，警方到場時，我的手及身體是在靠在GP-5291號自用
    小客貨車駕駛座椅子邊，人則在站在車外，我並沒有坐在車
    內，我是在等計程車，該自小客貨車並不是我偷的，我有癌
    症，我無法開打檔的車子。」云云，惟查：
（一）證人即被害人戌○○已於警詢及檢察官偵訊時證述「GP-5
      291號自用小客貨車係登記於儷昌電料有限公司名下，平
      日係伊所使用。伊於99年2月2日或3日晚上將GP-5291號自
      用小客貨車停放於宜蘭縣宜蘭市○○路與聖後街路口之私
      人停車場後，於99年2月5日上午8時許，要前往停車場駕
      駛GP-5291號自用小客貨車外出時，發現該車已經被竊，
      伊遂向警方報案。」等情綦詳（見宜蘭縣政府警察局礁溪
      分局警礁偵字第0994100831號卷第6至7頁，宜蘭地檢署99
      年度偵字第1065號卷第30至31頁），堪認GP-5291號自用
      小客貨車係於99年2月2日或3日晚上，至99年2月5日上午8
      時之間，在宜蘭縣宜蘭市○○路與聖後街路口之私人停車
      場失竊。
（二）其次，被告於警詢時業已供承「99年2月25日下午5時20分
      許，在壯圍鄉○○路10號被警方查獲時，伊係坐在GP-529
      1號車上休息。」等情明確（見宜蘭縣政府警察局礁溪分
      局警礁偵字第0994100831號卷第4頁），核與證人即承辦
      員警甲○○於檢察官偵訊及本院審理時所證述「99年2月2
      5日我與午○○執行巡邏勤務，經過治安重點區域壯圍鄉
      ○○路10號前，發現前面停了一部車子，該車輛車牌不是
      很清楚，我們就上前以電腦查詢，發現該部車號GP-5291
      號自用小客貨車是失竊的贓車，我們就下車查看，我走到
      駕駛座邊時，發現未○○坐在駕駛座上，當時車門關著、
      車窗打開，未○○躺在駕駛座椅子上面休息，我叫未○○
      的名字，未○○就急急忙忙的下車來，並往土圍路10號的
      房子走去，我就制止未○○，我說這部車子是贓車，未○○說車子不是他偷的，是巳○○偷的，我問巳○○人呢？
      未○○說巳○○被人載走了，車子放在這邊，我認為未○○的辯詞不足採信，就將未○○帶回所內偵辦。壯圍鄉○○路10號是毒品人口吳建福的住處，但是在當年春安期間
      ，該處被海巡署搜索，之後吳建福就跑了，後來我們查得
      未○○經常該處進出。」之情節（見宜蘭地檢署99年度偵
      字第1065號卷第31頁，本院卷第157至159頁）、證人即承
      辦員警午○○於本院審理時證述「99年2月25日下午5時20
      分許，我與甲○○執行巡邏勤務，經過壯圍鄉○○路10號
      前面，看到一部車子，那部車子的車牌模糊，我們覺得可
      疑，就用警用電腦查詢，發現該部車號GP-5291號自用小
      客貨車已經被報失竊，我們上前查看發現該車車門關上、
      車窗未關，未○○則坐在駕駛座內休息，我們叫未○○下
      車，並問未○○車子是不是他偷的，未○○說是巳○○偷
      的，之後我們就將未○○帶回所裡調查。」之情節（見本
      院卷第153至156頁），均相符合。依此，堪認被告於99年
      2月25日確實有占有使用前揭失竊之GP-5291號自用小客貨
      車贓車之行為，被告辯稱「警方到場時，我的手及身體是
      在靠在GP-5291號自用小客貨車駕駛座椅子邊，人則在站
      在車外，我並沒有坐在車內。」云云，顯屬飾卸之語，不
      足採信。
（三）至於被告雖辯稱「GP-5291號自用小客貨車是巳○○開到
      壯圍鄉○○路10號停放的，警方到場時，我是站在車旁靠
      在駕駛座椅子邊等計程車，該自小客貨車並不是我偷的，
      我有癌症，我無法開打檔的車子。」云云，然查：被告所
      指之巳○○（見宜蘭縣政府警察局礁溪分局警礁偵字第09
      94100831號卷第9頁指認犯罪嫌疑人紀錄表）已於99年7月
      12日死亡之事實，有巳○○之戶役政查詢資料在卷可稽（
      見本院卷第170之1、2頁），故被告所稱「GP-5291號自用
      小客貨車是巳○○開到壯圍鄉○○路10號停放的」乙節，
      已無法獲得證實，況且被告於本院準備程序時亦曾供稱「
      伊不知道是誰將GP-5291號自用小客貨車停放在壯圍鄉○○路10號前」云云（見本院卷第77頁），足見被告前後所
      辯內容迥異，則其辯稱「GP-5291號自用小客貨車是巳○○開到壯圍鄉○○路10號停放的」乙節，已無從採信為真
      實。其次，證人即承辦員警午○○於本院審理時已證述「
      99年2月25日當天我們留在現場20幾分鐘，並沒有看到有
      計程車到場說要載未○○，未○○也沒有說他是在該處等
      計程車。」等情綦詳（見本院卷第154頁），故被告所辯
      「我是站在車旁靠在駕駛座椅子邊等計程車」乙情，亦不
      足採信。再者，被告罹有疑似惡性之甲狀腺濾泡細胞瘤、
      右骨盆及右股骨有疑似腫瘤轉移之蝕骨性病灶等病症之事
      實，固經認定在前〈參前述二、（三）〉，然被告並未因
      上開疾病而完全喪失行動能力或駕駛手排車輛能力之事實
      ，亦可由被告竊取附表編號3所列之DM-3653號手排自用小
      貨車及高速駕駛該車逃避警方查緝之事實得證（參見前揭
      一所列被告未○○之自白、證人寅○○及簡錦樑之證詞等
      事證），故被告辯稱「我有癌症，我無法開打檔的車子」
      云云，亦屬無稽。從而，被告前揭所辯均不足採信。
（四）實則，由「本案之GP-5291號自用小客貨車係於99年2月2
      日或3日晚上，至99年2月5日上午8時之間，在宜蘭縣宜蘭
      市○○路與聖後街路口之私人停車場失竊。」、「被告於
      99年2月2日至5日間，皆在本件案發地點宜蘭縣宜蘭市境
      內及鄰近之礁溪鄉、壯圍鄉、頭城鎮活動」（參見宜蘭地
      檢署99年度偵字第1065號卷第7至10頁所附被告所使用門
      號0000000000號行動電話通聯紀錄所顯示之基地台位址）
      、「被告經常出入壯圍鄉○○路10號」、「被告於99年2
      月25日，在其經常出入之壯圍鄉○○路10號前，確實有占
      有使用前揭失竊之GP-5291號自用小客貨車贓車之行為」
      等情，可知本案GP-5291號自用小客貨車失竊之時間、空
      間，與被告持有失竊物GP-5291號自用小客貨車之時間、
      空間十分密切，而被告所辯GP-5291號自用小客貨車之來
      源又不足採信，依此，已足堪認定本案之GP-5291號自用
      小客貨車確實係被告行竊得來，否則被告何以能取得占有
      使用該車輛？是被告辯稱「我沒有偷GP-5291號自用小客
      貨車」云云，要屬飾卸之詞，諉無足取。
（五）此外，復有GP-5291號自用小客貨車車輛協尋電腦輸入單1
      件、GP-5291號自用小客貨車贓物認領保管單1件、GP-529
      1號自用小客貨車竊案查獲現場相片四張在卷可稽。
（六）綜上所述，附表編號8所列犯罪事實之事證已臻明確，被
      告空言否認此部分犯行，諉無足取，其所為附表編號8所
      列之竊盜犯行洵堪認定，應依法論科。
參、論罪科刑：
一、核被告所為如附表編號1至9所示之犯行，分別係犯附表編號
    1至9「所犯法條」欄及「罪名」欄內所載之罪（共九罪）。
    其中附表編號3之犯行，起訴書原記載被告所犯為刑法第320
    條第1項之罪，嗣經蒞庭檢察官變更為刑法第321條第1項第3
    款之罪，本院自毋庸再為變更法條之諭知。又關於附表編號
    9之犯行，公訴人雖依證人即被害人子○○於警詢時之證詞
    ，指被告係以兇器鉗子破壞被害人子○○住處大門而入內行
    竊，認為被告所犯係刑法第321條第1項第3款之攜帶兇器竊
    盜罪，惟證人子○○於警詢雖曾證稱「伊發現房門喇叭鎖有
    被鉗子破壞過」云云，然其於本院審理時已證述說明「伊發
    現住處木門上之喇叭鎖有一點的痕跡，好像被什麼東西夾住
    ，伊不知道是什麼工具造成的，伊猜測竊賊是用鉗子夾住破
    壞。」等情綦詳（見本院卷第180至181頁），顯然由證人子
    ○○之證詞並不足以證明被告係持兇器鉗子行竊，而公訴人
    又未能舉出其他證據證明被告係持鉗子或其他兇器行竊，是
    依公訴人所舉之證據尚不足以證明被告係攜帶兇器行竊，本
    件僅能認定被告所犯係刑法第321條第1項第2款毀壞門扇竊
    盜罪，故附表編號9犯罪事實之起訴法條應逕予更正為刑法
    第321條第1項第2款。又毀壞門扇而入室行竊，其毀壞門扇
    之行為，本係竊盜之加重要件行為，自無再成立毀損罪之餘
    地（參見最高法院83年台上字第3856號判決意旨），且其越
    入行為即屬侵入住宅，已結合於所犯加重竊盜之罪質中，亦
    無更行構成侵入住宅罪之理（參見最高法院27年上字第1887
    號判例意旨），公訴人認為被告所為附表編號9之犯行尚應
    成立刑法第306條第1項之侵入住宅罪，容有誤會。另被告犯
    罪後，於有偵查權限之機關及公務員發覺其所犯附表編號1
    、2、6三件竊盜犯行前，即主動向員警供承犯下前述三件竊
    案，並自願接受裁判（詳如附表編號1、2、6「查獲經過」
    欄所載）之事實，業據被告供明在卷，核與證人即承辦員警
    辰○○、壬○○、丁○○於本院審理時證述之情節相符（見
    本院卷第185、129至130頁），是被告所為附表編號1、2、6
    三件竊盜犯行，均已符自首之要件，爰均依刑法第62條前段
    之規定減輕其刑。又被告有事實欄一所載之前案記錄，且甫
    於95年3月14日假釋縮刑期滿執行有期徒刑完畢之事實，有
    卷附之臺灣高等法院被告前案紀錄表一件可資參照，其於受
    有期徒刑之執行完畢後，五年以內故意再犯有期徒刑以上之
    本案各罪，俱為累犯，均應依法加重其刑，其中犯附表編號
    1、2、6三罪，並應分別與前揭減輕部分，先加重後減輕之
    。另被告所犯附表編號1至9所示之九件竊案，犯意各別，行
    為互殊，應予分論併罰。
二、茲審酌被告之素行、智識程度；犯罪之動機、目的；各次行
    竊之手段及所得財物價值；為一己私利，目無法紀，任意竊
    取他人財物，且其中有多次係竊取他人代步謀生所依之汽機
    車交通工具，所為已嚴重侵害他人財產權及社會治安，惡性
    非輕；犯後態度及各被害人所受損害程度等一切情狀，酌情
    就被告所犯九罪，分別量處如附表編號1至9「宣告刑」欄所
    示之刑，並合併定其應執行刑為有期徒刑二年六月，以示警
    懲。至於被告於附表編號2、3行竊所用之螺絲起子各1把，
    係屬被告所有、且分別供犯本案附表編號2、3所列二罪所用
    之物之事實，已據被告供明在卷（見本院卷第74、208頁）
    ，雖該2把螺絲起子均未據扣案，然並無證據證明業已滅失
    ，爰依刑法第38條第1項第2款之規定，分別於被告所犯附表
    編號2、3各罪下宣告沒收之，並併執行之。至於被告於附表
    編號4行竊所用之水果刀一把（扣案）、於附表編號6行竊所
    用之剪刀一把（未扣案），被告已否認係屬其所有，且公訴
    人亦未能舉證證明上開水果刀、剪刀係被告所有之物，又非
    屬違禁物，爰均不另為沒收之諭知，併此敘明。
肆、公訴不受理之部分：
一、公訴意旨略以：被告未○○意圖為自己不法之所有，於98年
    12月24日凌晨4時30分許，前往辛○○所經營址設宜蘭縣壯
    圍鄉○○路○段398號前之檳榔攤，開啟玻璃門進入檳榔攤內
    竊取辛○○所有之七星香菸15包、峰香菸5包、大衛香菸5包
    、長壽香煙10包得手，因認被告另涉犯刑法第320條第1項之
    竊盜罪。
二、按於直系血親、配偶或同財共居親屬之間，犯本章之罪者，
    得免除其刑。前項親屬或其他五親等內血親或三親等內姻親
    之間，犯本章之罪者，須告訴乃論，刑法第324條定有明文
    。又按告訴乃論之罪，告訴人於第一審辯論終結前得撤回其
    告訴；告訴經撤回者，應諭知不受理之判決，刑事訴訟法第
    238條第1項、第303條第3款分別定有明文。本件告訴人辛○○告訴被告未○○竊盜案件，起訴書認被告係觸犯刑法第32
    0條第1項之竊盜罪。經查：告訴人辛○○則係被告之外甥女
    （即辛○○之母親係被告之姊姊），二人間為旁系血親三親
    等之關係，此業據告訴人辛○○及被告分別陳明在卷，故依
    前舉刑法第324條之規定，被告所涉犯之前揭竊盜罪即須告
    訴乃論。茲據告訴人辛○○於本院99年8月19日審理期日，
    當庭以言詞及具狀撤回告訴，此有本院上開期日之筆錄及刑
    事撤回告訴聲請狀一紙在卷可按（見本院卷第186、220頁）
    。依照首開說明，自應就被告未○○被訴之前揭竊盜罪部分
    ，諭知不受理之判決。
據上論斷，應依刑事訴訟法第284條之1、第299條第1項前段、第
303條第3款，刑法第320條第1項、第321條第1項第2款、第3款、
第62條前段、第47條第1項、第38條第1項第2款、第51條第5款、
第9款、第10款，刑法施行法第1條之1，判決如主文。
本案經檢察官劉憲英到庭執行職務。
中    華    民    國    99    年    9     月    2     日
                  刑事第二庭法  官  劉家祥
以上正本證明與原本無異。
如不服本判決應於收受本判決後10日內向本院提出上訴書狀，並
應敘述具體理由。若未敘述理由者，應於上訴期間屆滿後20日內
向本院補提理由書狀（均須按他造當事人之人數附繕本）。
                            書記官  葉書毓
中    華    民    國    99    年    9     月    2     日
附錄本案論罪科刑法條：
中華民國刑法第320條第1項
意圖為自己或第三人不法之所有，而竊取他人之動產者，為竊盜
罪，處5年以下有期徒刑、拘役或5百元以下罰金。
中華民國刑法第321條第1項
犯竊盜罪而有左列情形之一者，處6月以上、5年以下有期徒刑：
一、於夜間侵入住宅或有人居住之建築物、船艦或隱匿其內而犯
    之者。
二、毀越門扇、牆垣或其他安全設備而犯之者。
三、攜帶兇器而犯之者。
四、結夥三人以上而犯之者。
五、乘火災、水災或其他災害之際而犯之者。
六、在車站或埠頭而犯之者。
中華民國刑法施行法第1條之1
中華民國九十四年一月七日刑法修正施行後，刑法分則編所定罰
金之貨幣單位為新臺幣。
九十四年一月七日刑法修正時，刑法分則編未修正之條文定有罰
金者，自九十四年一月七日刑法修正施行後，就其所定數額提高
為三十倍。但七十二年六月二十六日至九十四年一月七日新增或
修正之條文，就其所定數額提高為三倍。
    附表：
┌─┬───┬───┬───┬─────────┬────┬─────────┬───┬──┬───┐
│編│被害人│時間（│地點  │方法              │竊得物品│查獲經過          │所犯法│罪名│宣告刑│
│號│      │民國）│      │                  │        │                  │條    │    │      │
├─┼───┼───┼───┼─────────┼────┼─────────┼───┼──┼───┤
│1 │乙○○│98年11│宜蘭縣│未○○見IA-1345號 │現金約新│未○○於99年1月27 │刑法第│竊盜│有期徒│
│  │（登記│月30日│宜蘭市│自用小貨車之車門未│臺幣500 │日因另案為警方逮捕│320條 │罪，│刑參月│
│  │車主天│晚間11│校舍路│鎖，徒手開啟車門，│元、塑膠│後，於當日接受員警│第1項 │累犯│。    │
│  │芃食品│時許  │29巷22│先竊取車內放置之零│桶1個、 │辰○○詢問時，藍金│      │    │      │
│  │行）  │      │號旁  │錢新臺幣（下同）50│汽油約20│進於有偵查權限之機│      │    │      │
│  │      │      │      │0元及塑膠桶一個後 │公升。  │關及公務員發覺其所│      │    │      │
│  │      │      │      │，再打開油箱，以車│        │犯本件犯行前，即主│      │    │      │
│  │      │      │      │上所放置之塑膠管抽│        │動向員警供承犯下本│      │    │      │
│  │      │      │      │取該車輛油箱內之汽│        │件竊案，並自願接受│      │    │      │
│  │      │      │      │油約20公升，並以前│        │裁判。            │      │    │      │
│  │      │      │      │揭塑膠桶盛裝，得手│        │                  │      │    │      │
│  │      │      │      │後即行離去現場。  │        │                  │      │    │      │
├─┼───┼───┼───┼─────────┼────┼─────────┼───┼──┼───┤
│2 │庚○○│98年12│宜蘭縣│未○○持其所有、客│車號HO-5│未○○因另件竊案於│刑法第│攜帶│有期徒│
│  │      │月16日│宜蘭市│觀上具有危險性，足│939號自 │98年12月23日為宜蘭│321條 │兇器│刑陸月│
│  │      │晚間9 │慈安路│供作為傷害人身體、│用小客車│縣政府警察局宜蘭分│第1項 │竊盜│。未扣│
│  │      │時許  │49巷3 │生命兇器使用之螺絲│1輛。   │局延平派出所員警查│第3款 │罪，│案之螺│
│  │      │      │弄38號│起子1把（長約10多 │        │獲後，任職宜蘭分局│      │累犯│絲起子│
│  │      │      │前    │公分，鐵製品、質地│        │員山分駐所之員警陳│      │    │壹把沒│
│  │      │      │      │堅硬）開啟車門、啟│        │俊成、丁○○得悉後│      │    │收之。│
│  │      │      │      │動引擎後，將右列車│        │，前往借詢未○○是│      │    │      │
│  │      │      │      │輛駛離現場而行竊得│        │否另涉犯其他竊案，│      │    │      │
│  │      │      │      │逞。              │        │未○○於有偵查權限│      │    │      │
│  │      │      │      │                  │        │之機關及公務員發覺│      │    │      │
│  │      │      │      │                  │        │其所犯本件犯行前，│      │    │      │
│  │      │      │      │                  │        │即主動向員警供承犯│      │    │      │
│  │      │      │      │                  │        │下本件竊案，並自願│      │    │      │
│  │      │      │      │                  │        │接受裁判。        │      │    │      │
├─┼───┼───┼───┼─────────┼────┼─────────┼───┼──┼───┤
│3 │卯○○│98年12│宜蘭縣│未○○持其所有、客│車號DM-3│未○○竊得左列自用│刑法第│攜帶│有期徒│
│  │（登記│月22日│宜蘭市│觀上具有危險性，足│653號自 │小貨車後，於98年12│321條 │兇器│刑拾月│
│  │車主立│晚間10│東港路│供作為傷害人身體、│用小貨車│月24日，駕駛該自用│第1項 │竊盜│。未扣│
│  │成機車│時至23│66巷21│生命兇器使用之另1 │1輛。   │小貨車外出時，於當│第3款 │罪，│案之螺│
│  │行）  │日6時 │號前  │把螺絲起子（長約10│        │日下午3時20分許， │      │累犯│絲起子│
│  │      │間之某│      │多公分，鐵製品、質│        │在宜蘭縣宜蘭市梅洲│      │    │壹把沒│
│  │      │時    │      │地堅硬）開啟車門、│        │一路蘭城橋上為巡邏│      │    │收之。│
│  │      │      │      │啟動引擎後，將右列│        │員警發現該車為失竊│      │    │      │
│  │      │      │      │車輛駛離現場而行竊│        │贓車而加以攔檢查獲│      │    │      │
│  │      │      │      │得逞。            │        │。                │      │    │      │
├─┼───┼───┼───┼─────────┼────┼─────────┼───┼──┼───┤
│4 │龐志文│99年1 │宜蘭縣│未○○持右列機車上│車號REN-│未○○竊得左列機車│刑法第│攜帶│有期徒│
│  │      │月2日 │礁溪鄉│所放置客觀上具有危│889號機 │後，於99年1月5日騎│321條 │兇器│刑捌月│
│  │      │或3日 │德陽路│險性，足供作為傷害│車1輛。 │駛該機車外出時，為│第1項 │竊盜│。    │
│  │      │下午2 │與仁愛│人身體、生命兇器使│        │宜蘭縣政府警察局礁│第3款 │罪，│      │
│  │      │時許  │路口  │用之水果刀1把（無 │        │溪分局三城派出所員│      │累犯│      │
│  │      │      │      │法證明屬被告所有）│        │警發現，並查出該機│      │    │      │
│  │      │      │      │啟動引擎後，將右列│        │車為失竊之贓車，而│      │    │      │
│  │      │      │      │機車駛離現場而行竊│        │懷疑未○○竊取該機│      │    │      │
│  │      │      │      │得逞。            │        │車，嗣於翌日晚間11│      │    │      │
│  │      │      │      │                  │        │時許，三城派出所員│      │    │      │
│  │      │      │      │                  │        │警接獲附表編號5所 │      │    │      │
│  │      │      │      │                  │        │列被害人己○○報案│      │    │      │
│  │      │      │      │                  │        │財物失竊而前往礁溪│      │    │      │
│  │      │      │      │                  │        │鄉○路○路14號處理│      │    │      │
│  │      │      │      │                  │        │時，發現左列車輛及│      │    │      │
│  │      │      │      │                  │        │一台手推車停於該處│      │    │      │
│  │      │      │      │                  │        │，並在現場附近查獲│      │    │      │
│  │      │      │      │                  │        │未○○，未○○於警│      │    │      │
│  │      │      │      │                  │        │詢接受詢問時，始自│      │    │      │
│  │      │      │      │                  │        │白坦承犯行。      │      │    │      │
├─┼───┼───┼───┼─────────┼────┼─────────┼───┼──┼───┤
│5 │己○○│99年1 │宜蘭縣│未○○騎前揭竊得之│鐵製手推│未○○於附表編號4 │刑法第│竊盜│有期徒│
│  │之父親│月6日 │礁溪鄉│REN-889號機車抵達 │車1輛。 │所載之時、地為警方│320條 │罪，│刑伍月│
│  │      │晚間10│車路頭│現場後，先徒手開啟│        │查獲後，左列被害人│第1項 │累犯│。    │
│  │      │時許  │路14號│倉庫鐵門，將倉庫內│        │己○○清點倉庫內之│      │    │      │
│  │      │      │倉庫  │之鐵製手推車拉出倉│        │財物，發現倉庫內之│      │    │      │
│  │      │      │      │庫，移至所騎之機車│        │手推車失竊，乃至警│      │    │      │
│  │      │      │      │旁而行竊得逞。    │        │局指認，警方始查知│      │    │      │
│  │      │      │      │                  │        │未○○竊取手推車之│      │    │      │
│  │      │      │      │                  │        │犯行。            │      │    │      │
│  │      │      │      │                  │        │                  │      │    │      │
├─┼───┼───┼───┼─────────┼────┼─────────┼───┼──┼───┤
│6 │酉○○│99年1 │宜蘭縣│未○○持右列機車上│車號SDP-│未○○於99年1月27 │刑法第│攜帶│有期徒│
│  │      │月24日│宜蘭市│所放置客觀上具有危│568號機 │日因另案為警方逮捕│321條 │兇器│刑伍月│
│  │      │晚間6 │新民路│險性，足供作為傷害│車1輛。 │後，於當日接受員警│第1項 │竊盜│。    │
│  │      │時30分│152號 │人身體、生命兇器使│        │辰○○詢問時，藍金│第3款 │罪，│      │
│  │      │許    │（國立│用之剪刀1把（無法 │        │進於有偵查權限之機│      │累犯│      │
│  │      │      │陽明大│證明屬被告所有）啟│        │關及公務員發覺其所│      │    │      │
│  │      │      │學附設│動引擎後，將右列機│        │犯本件犯行前，即主│      │    │      │
│  │      │      │醫院停│車駛離現場而行竊得│        │動向員警供承犯下本│      │    │      │
│  │      │      │車場）│逞。              │        │件竊案，並自願接受│      │    │      │
│  │      │      │      │                  │        │裁判。            │      │    │      │
├─┼───┼───┼───┼─────────┼────┼─────────┼───┼──┼───┤
│7 │申○○│99年1 │宜蘭縣│未○○利用右列車輛│車號U5-7│被害人發現車輛失竊│刑法第│竊盜│有期徒│
│  │（登記│月27日│壯圍鄉│未上鎖、鑰匙未拔之│389號自 │後報警，警方依據該│320條 │罪，│刑壹年│
│  │車主陞│上午8 │美功路│機會，開啟車門進入│用小客車│失竊車輛上所裝置之│第1項 │累犯│。    │
│  │銘塑膠│時至12│1段65 │車內，並以車上之鑰│1輛及車 │衛星定位系統，在員│      │    │      │
│  │企業有│時10分│號（起│匙啟動引擎後駛離現│內零錢新│山鄉○○路○段135 │      │    │      │
│  │限公司│間之某│訴書誤│場而行竊得逞。    │臺幣100 │號前發現該失竊車輛│      │    │      │
│  │）    │時（當│繕為67│                  │餘元、藍│，遂在旁埋伏，嗣於│      │    │      │
│  │      │日上午│號）車│                  │震煌大貨│99年1月27日下午1時│      │    │      │
│  │      │10時30│庫    │                  │車駕駛執│20分許，見未○○進│      │    │      │
│  │      │分至11│      │                  │照1張。 │入車內駕駛座啟動引│      │    │      │
│  │      │時28分│      │                  │        │擎欲離去時，立即上│      │    │      │
│  │      │未○○│      │                  │        │前逮捕未○○，藍金│      │    │      │
│  │      │因本院│      │                  │        │進於警詢時始自白坦│      │    │      │
│  │      │99年度│      │                  │        │承犯行。          │      │    │      │
│  │      │易字第│      │                  │        │                  │      │    │      │
│  │      │11號案│      │                  │        │                  │      │    │      │
│  │      │件至本│      │                  │        │                  │      │    │      │
│  │      │院開庭│      │                  │        │                  │      │    │      │
│  │      │以外之│      │                  │        │                  │      │    │      │
│  │      │時間）│      │                  │        │                  │      │    │      │
├─┼───┼───┼───┼─────────┼────┼─────────┼───┼──┼───┤
│8 │戌○○│99年2 │宜蘭縣│未○○以不詳之方法│車號GP-5│警方於99年2月25日 │刑法第│竊盜│有期徒│
│  │（登記│月2日 │宜蘭市│開啟車門、啟動引擎│291號自 │下午5時20分許，巡 │320條 │罪，│刑壹年│
│  │車主儷│或3日 │力新路│後，將右列車輛駛離│用小客貨│邏行經施用毒品人口│第1項 │累犯│。    │
│  │昌電料│晚間至│與聖後│現場而行竊得逞。  │車1輛。 │居住之治安重點區域│      │    │      │
│  │有限公│5日上 │街路口│                  │        │壯圍鄉○○路10號前│      │    │      │
│  │司）  │午8時 │之私人│                  │        │面，發現屋前停放一│      │    │      │
│  │      │間之某│停車場│                  │        │部車牌號碼模糊之車│      │    │      │
│  │      │時    │。    │                  │        │輛，遂上前以警用電│      │    │      │
│  │      │      │      │                  │        │腦查詢，發現左列自│      │    │      │
│  │      │      │      │                  │        │小客貨車已經報案遭│      │    │      │
│  │      │      │      │                  │        │竊，員警遂上前查獲│      │    │      │
│  │      │      │      │                  │        │坐在車內駕駛座休息│      │    │      │
│  │      │      │      │                  │        │之未○○。        │      │    │      │
├─┼───┼───┼───┼─────────┼────┼─────────┼───┼──┼───┤
│9 │子○○│99年2 │宜蘭縣│未○○以不詳之方法│7吋行動 │未○○行竊得逞後，│刑法第│毀壞│有期徒│
│  │      │月21日│壯圍鄉│毀壞左列住宅木門上│電視1台 │於離開現場時，正好│321條 │門扇│刑拾月│
│  │      │中午12│美功路│之喇叭鎖後，侵入屋│、電源線│遇見返家之被害人游│第1項 │竊盜│。    │
│  │      │時40分│2段200│內竊取右列物品，得│1條、車 │文芳，子○○入屋查│第2款 │罪，│      │
│  │      │許    │巷5號 │手後即行離去現場。│充電源線│看後，發現家中財物│      │累犯│      │
│  │      │      │      │                  │1條、天 │遭竊，遂於當日下午│      │    │      │
│  │      │      │      │                  │線遙控器│3時許至警局報案， │      │    │      │
│  │      │      │      │                  │1個、DVD│並指認未○○即為其│      │    │      │
│  │      │      │      │                  │光碟片2 │返家時所遇見疑為竊│      │    │      │
│  │      │      │      │                  │片及手提│嫌之人，警方乃循線│      │    │      │
│  │      │      │      │                  │袋1個   │於當日晚間8時40分 │      │    │      │
│  │      │      │      │                  │        │許查獲未○○，藍金│      │    │      │
│  │      │      │      │                  │        │進於接受警方詢問時│      │    │      │
│  │      │      │      │                  │        │，始自白坦承犯行。│      │    │      │
└─┴───┴───┴───┴─────────┴────┴─────────┴───┴──┴───┘

司法院資訊處製作；財團法人民間司法改革基金會備份。
